【裁判字號】    99,交聲,2380
【裁判日期】    991019
【裁判案由】    聲明異議
【裁判全文】
臺灣高雄地方法院交通事件裁定        99年度交聲字第2380號
原處分機關  交通部公路總局高雄區監理所
異  議  人
即受處分人  甲○○
上列異議人因違反道路交通管理處罰條例案件，對於交通部公路
總局高雄區監理所所為之裁決處分（原處分案號：高監自裁字第
裁80-T00000000號）聲明異議，本院裁定如下：
    主  文
異議駁回。
    理  由
一、聲明異議意旨略以：異議人即受處分人甲○○（下稱異議人
    ）於民國99年6 月30日下午4 時25分許，駕駛車牌號碼CI-2
    690 號自小客車，在澎湖縣馬公市○○路與北辰街口，因闖
    越海埔路口紅燈左轉北辰街而為警舉發，原處分機關乃依道
    路交通管理處罰條例第53條第1 項、第63條第1 項規定，裁
    處異議人新臺幣（下同）2,700 元，並記違規點數3 點。惟
    異議人當時係在海埔路與北辰街交岔路口中心點等待左轉，
    海埔路之燈號仍顯示為綠燈，因車流較多，故其等待至海埔
    路燈號轉為紅燈時方能通過左轉北辰街，故其並無闖越紅燈
    左轉之事實；且員警要舉發違規應在違規路口前方等候並錄
    影存證，而本件員警係從其後方追上攔停舉發，且未提供任
    何錄影或照片以資佐證，故其當時即表明拒簽收，蓋其根本
    無闖紅燈之行為，不能因為員警的片面之詞就認為其有違規
    ，爰聲明異議，請求撤銷原處分。
二、按汽車駕駛人，行經有燈光號誌管制之交岔路口闖紅燈者，
    處1,800 元以上5,400 元以下罰鍰；又汽車駕駛人有前開第
    53條規定之情形者，除依該條處罰鍰外，並予記違規點數3
    點，道路交通管理處罰條例第53條第1 項、第63條第1 項分
    別定有明文。
三、經查：
  (一)異議人於上開時、地，駕駛上開自小客車，闖紅燈違規左轉
    而為警攔停開單舉發，嗣原處分機關乃依法裁處2,700 元罰
    鍰，並記違規點數3 點之事實，有澎湖縣政府警察局舉發違
    反道路交通管理事件通知單、交通部公路總局高雄區監理所
    99年8 月11日高監自裁字第裁80-T00000000號裁決書附卷可
    稽（參本院卷第4 、11頁），是此部分之事實，堪以認定。
  (二)又異議人於前揭時、地，確有駕車自海埔路口闖紅燈違規左
    轉北辰街等情，業據證人即舉發員警鄭振宗於本院調查時證
    稱：其當時與另一名同事騎乘機車沿北辰街東向西之方向執
    行勤務，到達海埔路、北辰街口前方約20公尺左右，看見異
    議人所駕駛之自小客車自海埔路紅燈左轉北辰街離去，因北
    辰街當時整條路都是連鎖綠燈，且海埔路已有車輛在停等紅
    燈，故異議人當時確實是闖紅燈無誤，而因當時係突發狀況
    ，故其來不及拍照蒐證即直接前行攔停異議人之車輛並開單
    舉發，異議人當時還有表示因疏忽而未注意燈號，又其視力
    為1.0 ，案發當時是下午，照明充足而非天色昏暗等語明確
    （參本院卷第21～24頁），本院審酌證人鄭振宗與異議人既
    不相識，亦無怨隙，實無為了執行取締績效，而任意誣指異
    議人違規，且證人鄭振宗係在北辰街一路綠燈直行之情況下
    執行其巡邏勤務，方於海埔路、北辰街口20公尺處發現異議
    人之車輛自海埔路闖紅燈左轉北辰街，以證人為執行交通勤
    務之專業警察人員，且其視力正常，當日又係下午4 時照明
    充足之天色，衡情應無發生誤認、誤記之危險，況其對異議
    人之違規情節指證歷歷，足徵證人鄭振宗對案發情節之記憶
    十分清晰，更以具結等刑事責任擔保證言之真實性，應堪採
    信，從而，異議人上開闖紅燈之違規行為，應可認定。
  (三)異議人固以前揭情詞置辯，惟查：如交通警察係舉發違規停
    車等在時間上具有持續性質之違規行為，或係專為執行違規
    舉發勤務，而駐留於特定地方舉發者，固可合理期待員警準
    備適當之照相或錄影設備存證；惟如員警非專為執行舉發勤
    務，而發現闖紅燈等突發之違規行為者，自不可能要求員警
    預見將發生違規事實，而準備錄影器材蒐證，否則無異要求
    執法人員對於突然發生於眼前之違規事實視而不見並予以縱
    放，此即與道路交通管理條例為保障所有用路人生命、財產
    安全，對於違反道路交通安全規則之行為訂定罰則處罰之意
    旨不合。本件證人鄭振宗於當日係執行巡邏勤務，非專在海
    埔路、北辰街口執行交通違規舉發一節，已經證人鄭振宗於
    本院調查時證述明確（見本院卷第23頁），是異議人要求員
    警須在路口前方並以錄影或照片等方式證明其闖紅燈之行為
    ，實強人所難，難以憑取，且異議人前揭違規行為，已據證
    人鄭振宗於本院調查時結證明確，異議人於此亦未能提出上
    開證人有誤認或故意構陷之具體事證，是縱裁決機關僅能由
    舉發員警證明異議人之違規行為，而未能提出照片或其他證
    據證明，亦難認其未盡舉證責任，而遽認裁決機關之處分為
    不當，是異議人上開所辯，為本院所不採信。
四、綜上所述，異議人於上開時、地，駕駛車牌號碼CI-2690 號
    自小客車，在澎湖縣馬公市○○路違規紅燈左轉北辰街之違
    規事實已明，原處分機關據此引用道路交通安全管理處罰條
    例第53條第1 項、第63條第1 項規定，裁處異議人罰鍰2,70
    0 元，並記違規點數3 點，於法即無不當，異議人猶執前詞
    聲明異議，為無理由，應予駁回。
五、據上論斷，應依道路交通案件處理辦法第19條，裁定如主文
    。
中    華    民    國    99    年    10    月    19    日
                    交通法庭    法  官    王俊彥
如不服本裁定應於送達後5 日內向本院提出抗告狀。
以上正本證明與原本無異。
中    華    民    國    99    年    10    月    21    日
                                書記官    黃園芳

司法院資訊處製作；財團法人民間司法改革基金會備份。
